【裁判字號】    94,易,880
【裁判日期】    950227
【裁判案由】    竊盜等
【裁判全文】
臺灣桃園地方法院刑事判決               94年度易字第880號
公  訴  人  臺灣桃園地方法院檢察署檢察官
被      告  己○○
指定辯護人  本院公設辯護人戊○○
上列被告因竊盜等案件，經檢察官提起公訴（94年度偵字第9301
號），及移送併辦（臺灣臺北地方法院檢察署94年度偵字第1148
2 號、臺灣士林地方法院檢察署94年度偵字第9812號），被告於
準備程序進行中為有罪之陳述，經本院合議庭裁定由受命法官獨
任進行簡式審判程序後，檢察官聲請改依協商程序而為判決，本
院判決如下：
    主  文
己○○連續攜帶兇器竊盜，累犯，處有期徒刑壹年陸月，扣案之
鑰匙壹支、螺絲起子壹支，均沒收；又行使變造汽車駕駛執照，
足以生損害於公眾及他人，累犯，處有期徒刑肆月，扣案「丙○
○」汽車駕駛執照（駕照號碼：Ｚ000000000號）上改貼己○○照
片之變造部分沒收。應執行有期徒刑壹年捌月，扣案之鑰匙壹支
、螺絲起子壹支，「丙○○」汽車駕駛執照（駕照號碼：
Ｚ000000000 號）上 改貼己○○照片之變造部分均沒收。
    事實及理由
一、本件被告己○○所犯係死刑、無期徒刑或最輕本刑為3 年以
    上有期徒刑以外之罪，其於準備程序中就被訴事實為有罪之
    陳述，經本院告知簡式審判程序之旨，並聽取公訴人、被告
    之意見後，爰依刑事訴訟法第273 條之1 第1 項規定合議裁
    定由受命法官獨任進行簡式審判程序，合先敘明。
二、犯罪事實：
    (一)己○○曾因違反毒品危害防制條例案件，經臺灣臺北地方
      法院於民國89年12月27日以89年度訴字第1609號判決，就
      施用第一級毒品部分，判處有期徒刑10月，就施用第二級
      毒品部分，判處有期徒刑4 月，應執行有期徒刑1 月，於
      90年1 月19日確定；又因竊盜案件，經臺灣新竹地方法院
      於89年8 月4 日以89年度易字第832 號判決，判處有期徒
      刑8 月，於89年8 月31日確定；再因偽造文書案件，經臺
      灣臺北地方法院於89年8 月14日以89年度簡字第554 號判
      決，判處有期徒刑4 月，於89年9 月28日確定；再因竊盜
      案件，經臺灣臺北地方法院於90年2 月7 日以89年度易字
      第2609號判決，判處有期徒刑2 年，於90年3 月8 日確定
      ；上開四案裁定合併應執行有期徒刑3 年10月確定，經接
      續執行，於93年7 月20日縮短刑期假釋出監，94年1 月8
      日假釋期滿未經撤銷，視為已執行完畢。
    (二)己○○基於意圖為自己不法所之之概括犯意，連續於附表
      所示之時間、地點，以附表所示之方法，竊取附表所示之
      物品。嗣於附表所示之查獲時間、地點為警查獲，並扣得
      附表所示之查扣物品後，始知上情。
    (三)己○○明知丙○○名義之中華民國交通部製發機車駕駛執
      照係丙○○所遺失之物，竟基於為自己不法所有之犯意，
      於民國94年5 月10日下午4 時許，在臺北市○○○路○ 段
      某處，拾得後未報警招領或通知丙○○，而將之侵吞入己
      ；復於翌日在其位於臺北市○○區○○路104 號4 樓之住
      處內，將上開駕照換貼其本人之相片而變造之。嗣於94年
      5 月18日5 時30分許，在桃園縣龜山鄉○○路○ 段與楓樹
      路口，遭警盤查時，將上開變造之機車駕駛執照提供予員
      警查驗而行使該變造之駕照，足生損害於監理機關對於駕
      照管理之正確性及丙○○之權益。
    (四)案經桃園縣政府警察局龜山分局、臺北市政府警察局南港
      分局分別報請及移送臺灣桃園地方法院檢察署檢察官、臺
      灣士林地方法院檢察署檢察官偵查起訴及移送併辦。
三、證據名稱：
    (一)被告己○○於警訊、偵查及本院訊問中之自白。
    (二)被害人庚○○、甲○○、乙○○○、丁○○、陳忠義指訴
      明確。
    (三)贓物領據（保管）單3 紙、車籍資料4 紙、相片40幀、內
      政部警政署刑事警察局94年6 月3 日刑紋字第0940079534
      號鑑驗書1 紙附卷可稽。
    (四)貼有被告相片之丙○○駕照1 紙、螺絲起子、鑰匙各1 支
      扣案可佐。
四、本件經檢察官與被告於審判外達成協商之合意且被告已認罪
    ，其合意內容為：就連續攜帶兇器竊盜部分，被告願受科刑
    範圍為有期徒刑1 年6 月，就行使變造特種文書部分，被告
    願受科刑範圍為有期徒刑4 月，被告願執行有期徒刑1 年8
    月，扣案之螺絲起子、鑰匙各1 支、照片1 紙，均沒收。經
    查，上開協商合意並無刑事訴訟法第455 條之4 第1 項所列
    情形之一，檢察官聲請改依協商程序而為判決，本院爰不經
    言詞辯論，於協商合意範圍內為協商判決，合予敘明。
五、臺灣臺北地方法院檢察署94年度偵字第11482 號移送併辦意
    旨略以：被告意圖為自己不法之所有，基於概括之犯意，先
    於94年1 月23日下午6 時許，利用在臺北市○○區○○路1
    段333 號「國貿大樓」25樓2508室施工之便，經由天花板上
    輕鋼架攀抓無故侵入設於同樓層2505室之台灣挪拉通訊股份
    有限公司（下稱挪拉公司）內部，趁四下無人之際，竊取挪
    拉公司所有之AC ER 廠牌筆記型電腦2 部，得手後以紙箱裝
    載攜離上址；嗣因擔心為警查獲，旋於94年1 月28日，自稱
    寄件人為「小龍」，將前揭竊得之電腦郵寄送回挪拉公司。
    嗣承前之概括犯意，又於94年4 月4 日凌晨零時許，在臺北
    市○○區○○路68號對面停車場內，以破壞左右側車窗之方
    式，無故侵入雙龍通運有限公司所有，由詹奇恩所駕駛、當
    時停放路旁無人看管之車牌號碼ZZ-689號營業大客車，入內
    竊取詹奇恩所有之現金新臺幣（下同）6 千餘元、價值約3
    千5 百元之車用無線電手機1 台、價值約3 萬6 千元之「佳
    伴妳）牌女性保養品、價值2 千5 百元之麥克風1 支、價值
    3 千元之電視遙控器3 支、價值1 千2 百元之車用充電器等
    物品，認被告涉犯刑法第320 條第1 項、第321 條第1 項第
    1 款、第2 款之竊盜犯行。惟查，被告前因94年3 月11日上
    午1 時55分許之攜帶兇器竊盜犯行，經臺灣基隆地方法院於
    94年4 月7 日以94年度基簡字第204 號判決判處有期徒刑6
    月，並於94年5 月11日確定，此有臺灣基隆地方法院94年度
    基簡字第204 號判決、臺灣高等法院被告前案紀錄表各1 份
    在卷為憑，是臺灣臺北地方法院檢察署前揭移送併辦之犯罪
    事實，與上開經臺灣基隆地方法院判決之犯罪事實，具有連
    續犯之裁判上一罪之關係，並據臺灣基隆地方法院以前揭判
    決確定，是本院自難併予審酌，宜另由臺灣臺北地方法院檢
    察署檢察官另為適法之處理，附此敘明。
六、應適用之法條：刑事訴訟法第273 條之1 第1 項、第455 條
    之4 第2 項、第455 條之8 ，刑法第56條、第321 條第1 項
    第3 款、第216 條、第212 條、第337 條、第47條、第51條
    第5 款、第38條第1 項第2 款，罰金罰鍰提高標準條例第1
    條前段。
七、本判決除有刑事訴訟法第455 條之4 第1 項第1 款、第2 款
    、第4 款、第6 款、第7 款所定情形之一，或違反同條第2
    項規定者外，不得上訴。
八、如不服本件判決，得自收受判決送達之日起10日內，向本院
    提出上訴書狀，上訴於第二審法院。
本案經檢察官林鈺雄到庭執行職務。
中    華    民    國    95    年    2     月    27    日
                  刑事第四庭    法  官  陳心婷
以上正本證明與原本無異。
                                書記官  陳青瑜
中    華    民    國    95    年    3     月    13    日
附錄本件論罪科刑法條：
中華民國刑法第216條
(行使偽造變造或登載不實之文書罪)
行使第二百十條至第二百十五條之文書者，依偽造、變造文書或
登載不實事項或使登載不實事項之規定處斷。
中華民國刑法第212條
(偽造變造特種文書罪)
偽造、變造護照、旅券、免許證、特許證及關於品行、能力服務
或其他相類之證書、介紹書，足以生損害於公眾或他人者，處一
年以下有期徒刑、拘役或三百元以下罰金。
中華民國刑法第321條
犯竊盜罪而有左列情形之一者，處六月以上、五年以下有期徒刑
：
一  於夜間侵入住宅或有人居住之建築物、船艦或隱匿其內而犯
之者。
二  毀越門扇、牆垣或其他安全設備而犯之者。
三  攜帶兇器而犯之者。
四  結夥三人以上而犯之者。
五  乘火災、水災或其他災害之際而犯之者。
六  在車站或埠頭而犯之者。
前項之未遂犯罰之。
中華民國刑法第337條
(侵占遺失物罪)
意圖為自己或第三人不法之所有，而侵占遺失物、漂流物或其他
離本人所持有之物者，處五百元以下罰金。


司法院資訊處製作；財團法人民間司法改革基金會備份。
